臺灣板橋地方法院刑事裁定　　　　　　94年度交聲字第1016號
原處分機關　交通部公路總局臺北區監理所
異　議　人
即受處分人　甲○○
上列受處分人因違反道路交通管理處罰條例案件，對於交通部公
路總局臺北區監理所板橋監理站中華民國九十四年六月二十一日
所為北監自裁字第裁四○─Ｚ00000000號裁決處分聲明
異議，本院裁定如下：
    主  文
異議駁回。
　　理　由
一、按汽車行駛高速公路應依速限標誌指示，又汽車行駛高速公
    路而不遵管制之規定者，處汽車駕駛人新臺幣（下同）三千
    元以上六千元以下罰鍰，高速公路交通管制規則第五條第一
    項前段、道路交通管理處罰條例第三十三條第一項分別定有
    明文。
二、本件原處分機關以異議人即受處分人甲○○於民國九十四年
    五月四日三時四十分許，駕駛車牌號碼為八七○○—ＤＭ號
    之自用小客車，行駛至國道三號高速公路南下二十五公里處
    時，因於上開最高速限為九十公里之道路上，以時速一百六
    十公里之車速行駛，超過最高速限七十公里，經警以雷達測
    速設備發覺後予以攔停製單舉發（舉發單號：內政部警政署
    國道公路警察局公警局交字第Ｚ00000000號），嗣
    原處分機關乃據以依道路交通管理處罰條例第三十三條第一
    項之規定，於九十四年六月二十一日以北監自裁字第裁四○
    ─Ｚ00000000號裁處罰鍰四千元，並依同條例第六
    十三條第一項第一款規定（裁決書漏載第一款），記違規點
    數一點等情，有上開舉發通知單及違反道路交通管理事件裁
    決書各乙件在卷可稽。
三、聲明異議意旨略以：本件舉發員警原係攔停要求實施酒測，
    經測量結果並無酒後駕駛之情形，員警遂改稱伊方才超速，
    未出示任何測速數據即為舉發，且該測速雷達較為過時，並
    不準確，又該器材係屬於區域性之測速而非針對特定之點偵
    測，當時該路段尚有其他車輛，員警不無誤認超速車輛之虞
    ，實難令人甘服，為此提出聲明異議請求撤銷原處分云云。
四、經查：
  (一)異議人於上揭時地駕車超速行駛之違規事實，有上開經其簽
    名領收之舉發通知單在卷可稽，並經證人即本件舉發員警內
    政部警政署國道公路警察局第九警察隊木柵分隊警員呂光明
    到院結證明確。異議人雖執上開情詞置辯，惟就本件舉發狀
    況，證人呂光明證述：「九十四年五月四日當天我執巡邏勤
    務，約二點半在南下二十五公里處以巡邏車上架設的雷達測
    速設備進行超速取締的勤務，三點四十分車流量不多，有一
    部賓士車高速行使，測速儀器一直都開著，在還未到達我們
    巡邏車位置時，測速儀就顯示該車超速，在該車還未到達我
    們之前我們就將該車攔停，當時我跟另一位保一協勤小隊長
    執勤，我們請違規人下車拿出證件，我有請他看位於駕駛座
    正上方雷達顯示幕，它會顯示被測車輛的速度，上面顯示一
    百六十公里，並告知異議人超速事實，並將證件交給坐在駕
    駛座上的另一位同事舉發。」、「當時是凌晨三點四十分，
    只有異議人一部車，沒有其他車輛，可以確認測速的結果就
    是異議人的車輛。」、「這是屬於區域性測試儀器，在我們
    規定，如果超速車輛有兩部時，我們就不會予以攔停，因為
    我們無法判斷是哪一輛車超速，本件因為當時該測試區域內
    只有異議人一輛車子，我們確認他超速，所以予以攔停。」
    、「我有告知異議人超速事實‧‧‧」、「（問：本件所使
    用測速儀是否仍普遍使用於國道公路警察局執行勤務之用？
    ）是，每部警車都有配備。」等語。按交通警員製單舉發違
    反道路交通管理處罰條例所列之違規行為，係公務員基於職
    務上權力，依法就特定之具體事件所為具公法上效果之單方
    行政行為，基於公務員為公法上行為具有公信力之原則，該
    行政處分當可被推定為真正，本此公信原則，立法者乃賦予
    行政機關制定違反道路交通事件統一裁罰基準及處理細則，
    使執勤警員得當機處分以達其維護交通秩序、安全之行政目
    的，反之，若謂公務員一切行政行為均需預留證據以證其實
    ，則國家行政勢必窒礙難行。查證人所述上開舉發情形，並
    無明顯瑕疵，依其所述已可排除誤認違規車輛或未告知異議
    人違規事由等情形，且本件舉發時間為凌晨三時四十分許之
    深夜時分，依通常狀況道路上之車流量確為稀少，此情狀與
    證人證述當時所見該路段僅有異議人車輛之內容亦無出入之
    處；況本件舉發員警即證人呂光明與異議人並無宿怨，應無
    甘冒偽證罪刑責風險而設詞構陷異議人之理，從而既查無任
    何證據足資證明執勤員警有何捏造事實違法取締之不法情事
    ，則執勤員警本其維護交通秩序、安全職責所為之舉發，自
    應受到合法、正確之推定，而得據以認定上開違規事實。又
    本件舉發使用之雷達測速儀，於九十三年十月四日檢定合格
    而由經濟部標準檢驗局核發檢定合格證書（證號：Ｍ000
    0000號），有效期間至九十四年十月三十一日，此有卷
    附上開證書足據，異議人空口指稱該測速儀器並不準確云云
    ，自無可採。綜上所述，異議人於前揭時、地在高速公路超
    速行駛之違規事實，洵堪認定，其前開所辯不足採信。是以
    異議人違反高速公路交通管制規則第五條第一項前段之規定
    ，應依道路交通管理處罰條例第三十三條第一項之規定裁罰
    。
五、綜上所述，原處分機關依據道路交通管理處罰條例第三十三
    條第一項、第六十三條第一項第一款之規定，裁處受處分人
    罰鍰四千元，並計違規點數乙點，核無違誤，本件受處分人
    之異議為無理由，應予駁回。
據上論斷，應依道路交通案件處理辦法第十九條，裁定如主文。
中　　華　　民　　國　　94　　年　　11　　月　　11　　日
                  交通法庭  法　官  楊  博  欽
以上正本證明與原本無異
如不服本裁定應於送達後五日內向本院提出抗告狀
                            書記官　曾  美  滋
中　　華　　民　　國　　94　　年　　11　　月　　11　　日
